# 公允价值变动损益与投资收益的列报问题

提问人：cstar70 时间：2012-06-13 11:53:49
企业 10 年购入一项交易性金融资产，成本为100,10年 12 月 31 日其公允价值为 110 元， 11 年 2 月将其处置，收到的款项正好也为 110元。根据交易性金融资产的后续计量，则企业在 11 年处置时需将上年持有期间形成的公允价值变动损益转入投资收益，即需要做如下的会计分录： 借：公允价值变动损益 10 贷：投资收益 10 那么 11 年的利润表中该如何列示。是公允价值变动损益-10，投资收益 10 ；还是公允价值变动损益 0 ，投资收益 0 ？ 谢谢大家了

回答人：chenyiwei
回复 cstar70 的帖子
该交易事项对 2011 年度利润表的影响为：公允价值变动损益-10，投资收益 10 。这样做的目的是使“投资收益”项目反映出处置价款和原始成本之间的差额，即累计的资本利得。